臺灣臺北地方法院交通事件裁定　　 94年度交聲字第630號
異議人即
受處分人　甲○○
上列受處分人因違反道路交通管理處罰條例案件，對於臺北市交
通事件裁決所民國九十四年六月十日所為之北市裁二字第裁二二
－Ｅ00000000號裁決，聲明異議，本院裁定如下：
    主  文
原處分撤銷。
甲○○不罰。
    理  由
一、按犯罪事實應依證據認定之，無證據不得認定犯罪事實，刑
    事訴訟法第一百五十四條第二項定有明文；次按認定犯罪事
    實所憑之證據，雖不以直接證據為限，間接證據亦包括在內
    ；然而無論直接或間接證據，其為訴訟上之證明，須於通常
    一般之人均不致有所懷疑，而得確信其為真實之程度者，始
    得據為有罪之認定，倘其證明尚未達到此一程度，而有合理
    之懷疑存在時，即應為有利於被告之認定，更不必有何有利
    之證據，最高法院三十年上字第八一六號判例、七十六年台
    上字第四九八六號判例參照。而法院受理交通事件，準用刑
    事訴訟法之規定，道路交通管理處罰條例第八十九條前段規
    定甚明，是前揭刑事訴訟法上之罪疑唯輕或罪疑唯有利於被
    告之原則，於法院審理交通聲明異議案件時，亦有所適用；
    次按道路交通管理處罰條例之立法係為加強道路交通管理，
    維護交通秩序，確保交通安全，制定本條例；該條例所用名
    詞釋義如下：一道路：指公路、街道、巷街、廣場、騎樓、
    走廊或其他供公眾通行之地方。二車道：指以劃分島、護欄
    或標線劃定道路之部分，及其他供車輛行駛之道路。一○停
    車：指車輛停放於道路兩側或停車場所，而不立即行駛者。
    該條例第一條、第三條各款分別定有明文。
二、原處分意旨略以：異議人即受處分人甲○○於民國九十四年
    四月十六日下午四時五十五分許，駕駛車牌號碼ＷＦ－三五
    七六號自小客車，停放於新竹市○○路體育場，該處路側設
    有禁止臨時停車之紅色實線，經新竹市警察局交通隊員警王
    竣宏當場以拍照方式採證，並以受處分人有違反上揭道路交
    通管理處罰條例第五十六條第一項第一款之行為製單逕行舉
    發，嗣將上開舉發通知單受達於受處分人，經受處分人於舉
    發通知單所載應到案日期（九十四年五月一日）前，表明其
    為實際駕駛人逕向原舉發單位提出申訴，案經原處分機關函
    請舉發單位調查結果，仍認受處分人有上開違規行為，原處
    分機關於九十四年六月十日依道路交通管理處罰條例第五十
    六條第一項第一款、違反道路交通管理事件統一裁罰標準表
    規定，裁處受處分人罰鍰九百元。
三、本件異議人於異議狀中對於所駕駛之車輛有於上揭時、地停
    車之事實並不否認，惟堅詞否認其有何違反道路交通管理處
    罰條例之行為，辯稱：伊所駕駛之車輛係「駐停車」，停放
    在劃有紅線處之道路係「路基外之空地」，該地不論是公、
    私地，伊所違反者僅係未取得該地地主之同意而暫駐停車，
    並無違規行為等語。經查，異議於上揭時、地駕駛車牌號碼
    ＷＦ─三五七六號自小客車，於九十四年四月十六日下午四
    時五十五分許，停車於新竹市○○路體育場，設有禁止臨時
    停車之紅色實線之右邊路旁，此有卷附新竹市政府交通隊舉
    發違規事件相片二幀（即實施違規拖吊前所拍攝）、異議人
    提出之現場照片十二幀在卷足按，依上揭照片所示，異議人
    上揭車輛之停車位置，係劃有紅色實線之道路右邊路旁空地
    ，該空地雖與道路緊鄰，但從外觀上顯非道路之一部，異議
    人於停車時，亦難有在劃有紅線之道路上停車之主觀認識；
    異議人提出申訴時，原處分機關向舉發單位查詢，新竹市警
    察局函覆，就異議人所陳停車位置是否在「路基外之空地」
    等節，並未正面回應，亦未舉證說明異議人所停車之位置是
    否確為公路、街道、巷街、廣場等道路或屬於道路之一部分
    ，此有該局九十四年五月十七日竹市警交字第○九四○○一
    八五七四號函在卷可稽。是無證據足資證明異議人所停車之
    位置係在「道路」兩側（按指道路上之兩側邊，非指道路外
    之邊緣），依上揭規定異議人於此處所停車，非道路交通管
    理處罰條例規範之處所。
四、本件受處分人既堅決否認有何違規停車行為，復查無其他積
    極證據足資證明受處分人確有在設有禁止停車標線之處所停
    車之違規行為，依上揭說明，自應為有利於受處分人之認定
    ，而不得遽予處罰。原處分機關未察，以受處分人有在禁止
    臨時停車處所停車之違規行為為由，依道路交通管理處罰條
    例第五十六條第一項第一款、處理細則第四十四條第一項暨
    基準表之規定，對受處分人裁處罰鍰九百元，尚有未洽。從
    而本件異議為有理由，自應由本院將原處分撤銷，改諭知受
    處分人不罰。
據上論斷，應依道路交通案件處理辦法第二十條前段，裁定如主
文。
中　　華　　民　　國　九十四  年　　七　　月 　十五 　日
                    臺灣臺北地方法院交通法庭
                          法  官  王綽光
右正本證明與原本無異。
如不服本裁定，應於裁定送達後五日內向本院提出抗告狀。
                          書記官  蔡梅蓮
中　　華　　民　　國　九十四  年　　七　　月　 十九 　日
